【裁判字號】    95,簡上,439
【裁判日期】    950606
【裁判案由】    竊盜
【裁判全文】
臺灣高雄地方法院刑事判決             95年度簡上字第439號
上  訴  人  臺灣高雄地方法院檢察署檢察官
被      告  乙○○
上列上訴人因被告竊盜案件，不服本院高雄簡易庭95年度雄簡字
第862號中華民國95年2 月20日第一審判決（聲請簡易判決處刑
案號：臺灣高雄地方法院檢察署94年度偵字第8335號）提起上訴
，及移送併案（95年度偵字第8419號），本院管轄之第二審合議
庭進行簡式審判程序後，判決如下：
    主  文
原判決撤銷。
乙○○連續犯竊盜罪，處有期徒刑陸月，如易科罰金，以參佰元
折算壹日。
    事  實
一、乙○○基於意圖為自己不法所有之概括犯意，(一)先於民國（
    下同）94年9 月7 日前數日，即自高雄縣仁武鄉○○路99號
    大灣國中側門進入大灣國中校園內覓所為居，見大灣國中輔
    導室設有液晶電腦螢幕，遂於94年9 月7 日10時許，進入大
    灣國中輔導室內徒手竊取價值約新台幣（下同）1 萬元之液
    晶電腦螢幕1 台，得手後變賣花用殆盡，嗣經大灣國中輔導
    主任報警由員警採得指紋送鑑查知上情；(二)後於94年12月27
    日13時15分許，行經高雄市○○區○○路與安康路口之凱旋
    國民小學旁，見停置路旁之甲○○所有車牌號碼WI—1809號
    自小客車內有駝色手提包1 只，便撿拾路旁之石頭擊破前開
    自小客車之左前車窗（毀損部分未據告訴）而進入車內竊得
    甲○○所有之上揭駝色手提包1 只（內有現金6,550 元、行
    動電話1 支、書籍1 本、證件1 張〕後，乙○○背起該駝色
    手提包離開現場之際為甲○○發現而報警查獲。
二、案經高雄市政府警察局苓雅分局移請臺灣高雄地方法院檢察
    署檢察官聲請簡易判決處刑暨移送併案審理。
    理  由
一、上揭事實，業據被告乙○○於警訊及本院審理中為有罪之陳
    述，核與證人即大灣國中輔導主任李世偉、證人即被害人甲
    ○○於警詢陳述相符，並分別有內政部警政署刑事警查局94
    年11月1 日刑紋字第0940153561號鑑驗書（見高雄縣政府警
    察局仁武分局高縣仁警偵移字第0950000148號卷）、贓物認
    領保管單、扣押物品目錄表在卷可稽，是本件事證明確，被
    告竊盜犯行堪予認定。
二、(一)核被告先後二次行為，均係犯行法第320 條第1 項之竊盜
    罪。(二)被告先後二次竊盜犯行，時間緊接，方法相同，觸犯
    構成要件相同之罪名，顯係基於概括之犯意為之，應依連續
    犯之規定，以一罪論，並加重其刑。檢察官移送併辦之95年
    度偵字第8419號部分既與本件起訴事實，有連續犯之裁判上
    一罪關係，為起訴效力所及，本院自應併予審判，併此敘明
    。(三)原審認被告罪證明確，予以論罪科刑，固非無見，惟原
    審未就被告上開為起訴效力所及之犯行一併審理，尚有未洽
    ，上訴人上訴意旨執此指摘原判決不當，為有理由，自應由
    本院將原判決撤銷改判。(四)爰審酌被告年輕力壯，不思以己
    力牟取正當利益維生，竟偷竊他人財物，使他人無端受此損
    害及因此所生之不便，惟斟酌被告犯後坦承犯行等一切情狀
    ，量處如主文所示之刑，並諭知易科罰金之折算標準。
據上論斷，應依刑事訴訟法第455條之1第3項、第369條第1項前
段、第364 條、第273 條之1 第1 項、第299 條第1 項前段，刑
法第56條、第320 條第1 項、第41條第1 項前段，罰金罰鍰提高
標準條例第1條前段、第2 條，判決如主文。
中    華    民    國    95    年    6     月    6     日
                  刑事第十一庭  審判長法  官  何秀燕
                                      法  官  戰諭威
                                      法  官  楊智守
正本證明與原本無異。
不得上訴。
中    華    民    國    95    年    6     月    6     日
                                      書記官  劉音利
附錄法條：
中華民國刑法第56條
連續數行為而犯同一之罪名者，以一罪論。但得加重其刑至二分
之一。
中華民國刑法第320條第1項
意圖為自己或第三人不法之所有，而竊取他人之動產者，為竊盜
罪，處5 年以下有期徒刑、拘役或500 元以下罰金。


司法院資訊處製作；財團法人民間司法改革基金會備份。
